臺灣新北地方法院三重簡易庭小額民事判決
111年度重小字第279號
原      告  錢昭翰  
被      告  劉偉凱  




上列當事人間請求侵權行為損害賠償事件，本院於民國111年3月
10日言詞辯論終結，判決如下：
　　主　    文
一、被告應給付原告新臺幣（下同）26,556元，及自民國110年1
    2月26日起至清償日止，按年息5％計算之利息。
二、原告其餘之訴駁回。
三、訴訟費用1,000元由被告負擔630元，餘由原告負擔。
四、本判決原告勝訴部分得假執行。
　　事實及理由
一、原告主張：
　　緣被告於民國110年9月17日駕駛車牌號碼000-0000號車輛，
    行經臺北市○○路○○○○○○0號出口附近，撞擊原告所駕駛車牌
    號碼000-0000號車輛（下稱系爭車輛），致系爭車輛受損，
    經維修估價，需42,152元之維修費用（含零件20,700元、鈑
    金工資8,239元、塗裝工資13,213元），而系爭車輛車主吳
    秀英並已將損害賠償之請求權讓與原告。為此，爰依民法第
    184條第1項前段、第191條之2 、第196條等規定，提起本件
    訴訟。並聲明：被告應給付原告42,152元及自起訴狀繕本送
    達之翌日起至清償日止，按年息5 ％計算之利息等語。
二、被告則以：
　　當時碰撞到原告的車輛是我不對，當時原告有告訴我說他車
    輛後面發生二筆事故還沒有修繕。原告所提出估價單我認為
    跟我無關的項目是第一項，總成我認為不是我全部應該負責
    的。原告下面保險桿有可能是我機車立起來輪胎沾上去的痕
    跡，我認為這部分應該美容就可以處理了。照片五、六是我
    機車之前的受損，不是本次事故碰撞到的地方。旁邊的葉子
    板也不是我應該負擔的部分。希望能以16,000元和解。但原
    告有說旁邊葉子板被一個女生撞到但沒有修。我機車不可能
    把葉子板卡榫撞斷，力道沒有那麼大。警方當下拍照沒有拍
    到側面，只有對後面拍攝而已。後門總成一萬多我撞到我賠
    等語置辯，並聲明：請求駁回原告之訴。
三、本院之判斷：
　㈠原告主張上開事實，業據其提出估價單、債權讓與同意書、
    行車執照等件在卷可佐（本院卷第13、15、77、79頁），核
    與本院職權向臺北市政府警察局交通警察大隊調取之系爭事
    故調查報告資料相符，且被告到庭亦不否認曾與系爭車輛發
    生碰撞，而依前開系爭事故調查資料所附初步分析研判表記
    載，被告於系爭事故有未注意車前狀況之過失，是被告就系
    爭車輛毀損應負損害賠償責任，堪以認定。
　㈡按不法毀損他人之物者，被害人得請求賠償其物因毀損所減
    少之價額，民法第196條定有明文。又按請求賠償物被毀損
    所減少之價額，雖得以修復費用為估定標準，但以必要者為
    限（例如修理材料以新品換舊品，應予折舊）。本件原告固
    提出維修估價單，主張系爭車輛損壞需支出維修費用42,152
    元。經查，依前開系爭事故調查內容可知，被告係自後方追
    撞系爭車輛，系爭車輛受損情形為後車尾損傷，明顯撞擊痕
    跡為尾門右下角（本院卷第31、43頁），依前開系爭事故現
    場照片並未拍攝到系爭車輛右側車身之右後葉子板有損壞之
    情形，故估價單上有關右後葉子板之維修項目（第19項）即
    應予扣除，而第21項「後葉子板、右後葉子板外板噴塗時間
    」之維修項目，尚包括因系爭事故受損之後葉子板之噴塗時
    間，而未將之個別分列，本院爰依民事訴訟法第222條第2項
    「當事人已證明受有損害而不能證明其數額或證明顯有重大
    困難者，法院應審酌一切情況，依所得心證定其數額。」規
    定，認此部分後葉子板、右後葉子板外板噴塗時間所需費用
    應各占二分之一。是原告提出之估價單中（本院卷第13、15
    頁），因系爭事故所受損害之修復費用應為零件費用20,700
    元、鈑金工資7,700元（計算式：8,239元－第19項費用：539
    元＝7,700元）、塗裝工資12,135元（計算式：13,213元－2,1
    56元×0.5＝12,135元）。
　㈢又系爭車輛係108年4月出廠此有行車執照可參（本院卷第79
    頁），依行政院所頒固定資產耐用年數表及固定資產折舊率
    之規定，非運輸業用客車、貨車之耐用年數為5年，依定率
    遞減法每年折舊1000分之369，另依營利事業所得稅查核準
    則第95條第6項規定「 固定資產提列折舊採用定率遞減法者
    ，以1 年為計算單位，其使用期間未滿1 年者，按實際使用
    之月數相當於全年之比例計算之，不滿1月者，以1月計」，
    上開系爭車輛自出廠日108年4月，迄本件車禍發生時即110
    年9月17日，已使用2年6月，則零件扣除折舊後之修復費用
    估定為6,721元（詳如附表之計算式），另關於工資，因無
    折舊之問題，是以系爭車輛之必要修復費用為26,556元（計
    算式：折舊後之零件6,721元＋鈑金工資7,700元＋塗裝工資12
    ,135元＝26,556元）。
　㈣末按遲延之債務，以支付金錢為標的者，債權人得請求依法
    定利率計算之遲延利息；應付利息之債務，其利率未經約定
    ，亦無法律可據者，週年利率5％；給付無確定期限者，債務
    人於債權人得請求給付時，經其催告而未為給付，自受催告
    時起，負遲延責任。其經債權人起訴而送達訴狀，與催告有
    同一之效力，民法第203條、第233條第1項前段、第229條第
    2項亦分別定有明文。從而，原告本於侵權行為、債權讓與
    之法律關係，請求被告給付自起訴狀繕本送達被告翌日即11
    0年12月26日（本院卷第51、53頁）起至清償日止，按年息5
    ％計算之利息，與上開規定，核無不合，應予准許。
四、綜上所述，原告依債權讓與及侵權行為之法律關係，請求被
    告給付26,556元，及自110年12月26日起至清償日止，按年
    息5％計算之利息，為有理由，應予准許。逾此部分請求，則
    屬無據，爰予駁回。
五、本件係就民事訴訟法第436條之8適用小額訴訟程序所為被告
    敗訴之判決，依同法第436條之20規定，由本院依職權宣告
    假執行。原告陳明願供擔保，請准宣告假執行，無非係促請
    本院依職權為假執行之發動，自無為准駁諭知之必要。
六、訴訟費用負擔之依據：民事訴訟法第79條、第436條之19第1
    項規定，確定訴訟費用之負擔如主文第3項所示。
中    華    民    國   111    年    3     月    31    日
　　　　　　　　　三重簡易庭  法  官  王凱俐
以上為正本係照原本作成。
對於本件判決如有不服，應於收受送達後20日內向本院提出上訴
書狀，上訴於本院合議庭，並按他造當事人之人數附具繕本。當
事人之上訴，非以判決違背法令為理由不得為之，上訴狀應記載
上訴理由，表明下列各款事項：
（一）原判決所違背之法令及其具體內容。
（二）依訴訟資料可認為原判決有違背法令之具體事實。
如未於上訴後20日內補提合法上訴理由書，法院得逕以裁定駁回
上訴。
中    華    民    國   111    年    3     月    31    日
                          　　書記官  林穎慧
　　　　　　　　　　　　　　　
附表
-----
折舊時間           金額
第1年折舊值        20,700×0.369=7,638
第1年折舊後價值    20,700-7,638=13,062
第2年折舊值        13,062×0.369=4,820
第2年折舊後價值    13,062-4,820=8,242
第3年折舊值        8,242×0.369×(6/12)=1,521
第3年折舊後價值    8,242-1,521=6,721